臺灣臺中地方法院刑事判決　　　　　　　　　　　　九十三年度訴字第二三五八號
　　公　訴　人　臺灣臺中地方法院檢察署檢察官
　　被　　　告　乙○○
　　指定辯護人　本院公設辯護人　丙○○
右列被告因違反槍砲彈藥刀械管制條例案件，經檢察官提起公訴（九十三年度偵字第
一三九六四號），本院判決如左：
    主  文
乙○○未經許可，持有可發射子彈具有殺傷力之改造手槍，累犯，處有期徒刑壹年貳
月，併科罰金新臺幣伍萬元，罰金如易服勞役，以新臺幣玖佰元即銀元參佰元折算壹
日。
扣案之仿ＧＬＯＣＫ廠二七型半自動手槍製造之改造手槍壹枝（槍枝管制編號000
0000000號）沒收。
    事  實
一、乙○○於民國八十九年間因施用第一級毒品海洛因及第二級毒品安非他命案件，
    經本院於八十九年三月十四日以八十九年度訴字第五０七號分別判處有期徒刑八
    月及七月，應執行有期徒刑一年四月，於八十九年四月三日確定，於九十一年三
  月六日入監執行，至九十二年七月五日執行完畢；又於九十年間因施用第二級毒
    品安非他命案件，經臺灣苗栗地方法院於九十年十一月一日以九十年度易緝字第
    一九號判處有期徒刑七月，復因施用第一級毒品海洛因案件，再經臺灣苗栗地方
    法院於九十一年四月十六日以九十一年度訴字第六０號判處有期徒刑八月，嗣經
    裁定定其應執行刑有期徒刑一年二月，而於九十二年七月六日接續執行，於九十
    三年七月九日縮刑期滿執行完畢。詎仍不知悔改，明知可發射子彈具有殺傷力之
    改造手槍，未經中央主管機關許可，不得持有，竟於民國九十三年七月間某日，
    在台中市○○路○道具店，以新台幣（下同）五千元之價格，向一名真實姓名、
    年籍不詳綽號「阿翔」之成年男子，購得可發射子彈具有殺傷力之仿ＧＬＯＣＫ
    廠二七型半自動手槍製造之改造手槍一枝（槍枝管制編號0000000000
    號），而無故持有之。嗣於九十三年八月五日晚上九時三十分許，為警據報在台
    中縣大甲鎮○○路八十六之十七號前查獲乙○○持有第一級毒品海洛因二十六小
    包及第二級毒品安非他命六小包等物（施用毒品部分已另案判決），另徵得乙○
    ○之同意帶同警方前往其位於台中縣外埔鄉○○路七支巷二十六號住處搜索，並
    扣得其持有之上開改造手槍一枝（槍枝管制編號0000000000號）。
二、案經臺中縣警察局大甲分局報請臺灣臺中地方法院檢察署檢察官偵查起訴。
    理  由
一、右揭事實，業據被告乙○○於警詢及偵審時均坦承不諱，且有扣案之槍枝一枝可
    稽。又上開扣案之槍枝經送內政部警政署刑事警察局鑑定結果認：送鑑改造手槍
    一枝（槍枝管制編號0000000000號），認係由仿ＧＬＯＣＫ廠二七型
    半自動手槍製造之玩具手槍換裝土造金屬槍管而成之改造手槍，機械性能良好，
    可擊發適用之子彈，認具殺傷力，有該局九十三年八月二十六日刑鑑字第０九三
    ０一六七一０三號槍彈鑑定書一份在卷可證。足認被告之自白與事實相符，足堪
    採信。本件事證明確，被告犯行堪以認定。
二、按行為後法律有變更者，適用裁判時之法律。但裁判前之法律有利於行為人者，
    適用最有利於行為人之法律，刑法第二條第一項定有明文。又按槍砲彈藥刀械管
    制條例第十一條，業於九十四年一月二十六日經修正公布，於同年一月二十八日
    生效。被告乙○○未經許可，持有可發射子彈具有殺傷力之改造手槍之行為，係
    犯修正前槍砲彈藥刀械管制條例第十一條第四項之未經許可持有可發射子彈具有
    殺傷力之改造手槍罪；於修正後則係構成新法第八條第四項之未經許可持有可發
    射子彈具有殺傷力之改造手槍罪。其法定刑係由一年以上七年以下有期徒刑，併
    科新臺幣七百萬元以下罰金，修正為三年以上十年以下有期徒刑，併科新臺幣七
    百萬以下罰金，經比較新舊法之結果，仍以行為時之修正前槍砲彈藥刀械管制條
    例第十一條第四項之未經許可持有可發射子彈具有殺傷力之改造手槍罪較有利於
    被告，是依刑法第二條第一項但書規定，當應適用行為時即修正前槍砲彈藥刀械
    管制條例第十一條第四項之未經許可持有可發射子彈具有殺傷力之改造手槍罪處
    斷。查被告於八十九年間因施用第一級毒品海洛因及第二級毒品安非他命案件，
    經本院於八十九年三月十四日以八十九年度訴字第五０七號分別判處有期徒刑八
    月及七月，應執行有期徒刑一年四月，於八十九年四月三日確定，於九十一年三
    月六日入監執行，至九十二年七月五日執行完畢；又於九十年間因施用第二級毒
    品安非他命案件，經臺灣苗栗地方法院於九十年十一月一日以九十年度易緝字第
    一九號判處有期徒刑七月，復因施用第一級毒品海洛因案件，再經臺灣苗栗地方
    法院於九十一年四月十六日以九十一年度訴字第六０號判處有期徒刑八月，嗣經
    裁定定其應執行刑有期徒刑一年二月，而於九十二年七月六日接續執行，於九十
    三年七月九日縮刑期滿執行完畢之事實，有臺灣高等法院被告全國前案紀錄表、
    臺灣臺中地方法院檢察署刑案資料查註紀錄表各一份在卷可稽，其受有期徒刑之
    執行完畢後，五年以內再犯本件有期徒刑以上之罪，為累犯，應依刑法第四十七
    條之規定加重其刑【按刑法有關自首減輕其刑之規定，以對於未發覺之罪，自首
    而受裁判者為要件。所謂發覺，不以有偵查犯罪職權之機關或人員確知其人犯罪
    無誤為必要，祇須有確切之根據對其發生嫌疑時，即得謂為已發覺。本案係台中
    縣警察局大甲分局刑事組偵查員蘆茂松接獲線民線報，指稱被告乙○○持有槍械
    及毒品，且於台中縣大甲鎮○○路八十六之十七號前巷內準備交易毒品等情，遂
    於九十三年八月五日晚上九時二十分許，前往上址查緝，當時發現被告在場行跡
    可疑，乃上前盤查，經被告同意查看其攜帶之黑色包包內置有海洛因、安非他命
    等毒品，再向被告詢問其槍枝藏放處，被告即帶同警方前往其台中縣外埔鄉○○
    路七支巷二十六號住處之機車內起獲系爭槍枝等情，此經台中縣大甲分刑事組小
    隊長楊福生、偵查員盧茂松於九十三年八月二十六日檢察官偵查時陳述明確，並
    有台中縣警察局大甲分局三組職務報告一份附卷可稽，核與被告於警詢時供陳情
    節吻合。是有偵查犯罪職權之警察機關，雖非確知被告持有扣案的槍枝，然早已
    懷疑被告可能持有槍枝之事，始前往線報所指處所查緝。故被告縱係自行帶同警
    員前往其上開外埔鄉之住處起出前開扣案槍枝，仍不符合槍砲彈藥刀械管制條例
    第十八條第一項有關自首並報繳其持有之全部槍、彈，而得減輕或免除其刑之規
    定，附此說明】。爰審酌被告明知並未經主管機關許可不得持有槍彈，仍為持有
    之行為，犯罪之動機雖屬可議，且對社會治安仍存有潛在之危險，惟其未曾以之
    犯罪，未曾因此造成公眾或他人之現實惡害，所生損害不大，其持有之改造手槍
    只有一枝，犯罪情節尚非重大，暨犯後始終坦認犯行，態度良好等一切情狀，量
    處如主文所示之刑，並就併科罰金部分諭知易服勞役之折算標準，以示懲儆。
三、扣案之可發射子彈具有殺傷力之仿ＧＬＯＣＫ廠二七型半自動手槍製造之改造手
    槍壹枝（槍枝管制編號0000000000號），係違禁物，應依刑法第三十
    八條第一項第一款之規定宣告沒收。另扣案之改造槍管一枝，僅為土造金屬槍管
    半成品（有上開槍彈鑑定書在卷可證），顯無法供組成完整槍枝之用，鑑定時亦
    未為任何換裝試射之行為，而難認具殺傷力，尚不符合槍枝主要組成零件之構成
    要件，且其因不具殺傷力而非屬違禁物，亦與被告前開犯行無涉，故不予沒收，
    附此敘明。
據上論斷，應依刑事訴訟法第二百九十九條第一項前段，修正前槍砲彈藥刀械管制條
例第十一條第四項，刑法第十一條前段、第二條第一項但書、第四十七條、第四十二
條第二項、第三十八條第一項第一款，罰金罰鍰提高標準條例第二條，判決如主文。
本案經檢察官甲○○到庭執行職務。
中    華    民    國      九十四      年       三      月     二十五    日
                                臺灣臺中地方法院刑事第九庭
                                    審判長法  官  黃 文 進
                                          法  官  陳 如 玲
                                          法  官  曾 佩 琦
右正本證明與原本無異。
如不服本判決，應於判決送達後十日內向本院提出上訴狀，上訴於臺灣高等法院臺中
分院( 須附繕本 )。
                                          書記官
中    華    民    國      九十四      年       三      月     二十五    日
附錄本案論罪科刑法條：
【修正前槍砲彈藥刀械管制條例第十一條第四項】
  未經許可，持有、寄藏或意圖販賣而陳列第一項所列槍砲者，處一年以上七年以下
  有期徒刑，併科新臺幣七百萬元以下罰金。
